【裁判字號】    97,訴,944
【裁判日期】    970529
【裁判案由】    違反毒品危害防制條例
【裁判全文】
臺灣彰化地方法院刑事判決        九十七年度訴字第九四四號
公  訴  人  臺灣彰化地方法院檢察署檢察官
被      告  甲○○
                    （另案羈押在臺灣彰化看守所）
上列被告因違反毒品危害防制條例案件，經檢察官提起公訴（九
十七年度毒偵字第四二０、四九三、五０五、六二五、一０七四
、一一六四號），由本院合議庭裁定依簡式審判程序審理判決如
下：
    主  文
甲○○所犯如附表壹編號一至四所示之罪，各處如附表壹編號一
至四「主文欄」所示之刑（含主刑、從刑）。應執行有期徒刑貳
年，扣案如附表貳編號一、二所示之物均沒收銷燬之、如附表貳
編號三所示之物沒收之。
    事  實
一、甲○○前曾：(1)於民國八十八年五月十九日，因竊盜案件，
    經臺灣高等法院臺中分院以八十八年度上易字第七一六號判
    處有期徒刑一年六月，並應於刑之執行前令入勞動場所強制
    工作三年；(2)又於八十九年一月二十七日，因施用第一、二
    級毒品案件，經本院以八十八年度訴字第四二五號分別判處
    有期徒刑一年、七月，並定應執行刑為有期徒刑一年六月確
    定；(3)再於八十八年十二月十四日，因偽造文書案件，經本
    院以八十八年度易字第一三六六號判處有期徒刑五月，得易
    科罰金確定，上開(1)至(3)所示之有期徒刑部分，嗣復經本院
    以九十年度聲字第九０三號定其應執行刑為有期徒刑三年三
    月確定，入監執行後，於九十三年三月十八日假釋付保護管
    束，並因上開保護管束業於九十三年十二月二十二日期滿未
    經撤銷而視為執行完畢。其復曾因施用毒品案件，經送執行
    觀察、勒戒後，因認無繼續施用毒品之傾向，於八十七年八
    月二十一日執行完畢釋放，並由臺灣彰化地方法院檢察署檢
    察官以八十七年度偵字第六四三三號案件為不起訴之處分確
    定；又因施用第一、二級毒品案件（前開施用第一、二級毒
    品犯行，業於八十九年一月二十七日，經本院以八十八年度
    訴字第四二五號分別判處有期徒刑一年、七月，並定應執行
    刑為有期徒刑一年六月確定），經送執行觀察、勒戒後，因
    認有繼續施用毒品之傾向，接續執行強制戒治，後經戒治所
    評定合格，認無繼續戒治之必要，於八十八年六月二十一日
    停止戒治，所餘期間付保護管束，並因上開保護管束期間已
    於同年十二月二日屆滿未經撤銷而視為執行完畢；再於上開
    強制戒治執行完畢釋放後，五年後再犯施用毒品案件，經送
    執行觀察、勒戒後，因認有繼續施用毒品之傾向，接續執行
    強制戒治，並因經戒治所評定認無繼續戒治之必要，於九十
    五年二月八日執行完畢釋放。詎仍不知警惕，於上開最後一
    次強制戒治執行完畢釋放後之五年內：
（一）另行基於施用第一級毒品之犯意，於九十六年十二月十五
      日下午一時十分許為警採尿回溯三日內之某時（不含自九
      十六年十二月十五日中午十二時許為警盤查時起至同日下
      午一時十分許採尿前止之時間），在彰化縣員林鎮員林公
      園內某處，以將少許海洛因粉末置入香菸內點火吸用之方
      式，施用海洛因一次。嗣於九十六年十二月十五日中午十
      二時許，在彰化縣員林鎮○○路○段三三二巷口前遇警盤
      查時，其於有偵查犯罪職權之機關或個人發覺其上開施用
      第一級毒品海洛因一次之犯罪前，主動向警方坦認有前開
      施用海洛因一次之犯行而自首，且主動接受裁判。
（二）又另行基於施用第一級毒品之犯意，於九十七年一月十九
      日上午十一時許，在彰化縣員林鎮員林公園廁所內，以將
      少許海洛因粉末置入其所有如附表貳編號一所示之注射針
      筒一支內加水後，再以針筒注射（未全部注射完畢）之方
      式，施用第一級毒品海洛因一次。嗣於九十七年一月二十
      日上午十一時三十分許，在彰化縣員林鎮○○里○○路五
      七號前遇警盤查時，其於有偵查犯罪職權之機關或個人發
      覺其上開施用第一級毒品海洛因一次之犯罪前，主動向警
      方坦認有前開施用海洛因一次之犯行而自首，並於同日下
      午五時十五分許，攜帶上開其內尚殘留有海洛因注射液之
      注射針筒一支，自動前至警局取交警方扣案，且主動接受
      裁判。
（三）再另行基於施用第一級毒品之犯意，於九十七年一月二十
      五日下午七時三十分許（起訴書誤載為九十七年一月二十
      五日下午十時三十分），在彰化縣員林鎮○○○○路名之
      路旁（起訴書誤載為彰化縣員林鎮○○路○段二號前），
      以將少許海洛因粉末置入注射針筒內加水後，再以針筒注
      射之方式，施用第一級毒品海洛因一次。嗣於九十七年一
      月二十五日下午十時三十分許，在彰化縣員林鎮○○路○
      段二號前，其於有偵查犯罪職權之機關或個人發覺其上開
      施用第一級毒品海洛因一次之犯罪前，主動向警方坦認有
      前開施用海洛因一次之犯行而自首，並將其所有供上開施
      用海洛因一次剩餘之海洛因一包（淨重零點零一公克，包
      裝重零點二六公克）取交警方扣案，且主動接受裁判。
（四）復另行基於施用第一級毒品之犯意，於九十七年一月二十
      八日下午某時，在彰化縣員林鎮員林公園廁所內，以將少
      許海洛因粉末置入其所有如附表貳編號三所示之注射針筒
      一支內加水後，再以針筒注射之方式，施用第一級毒品海
      洛因一次。嗣先於九十七年一月三十一日上午十時許，為
      警持臺灣彰化地方法院檢察署檢察官核發之「強制到場（
      強制採尿）許可書」，將其強制帶至警局採尿送驗而查獲
      ；後於九十七年二月一日上午十時許，在彰化縣員林鎮○
      ○里○○街宏仁醫院廁所內，其持上開其所有如附表貳編
      號三所示之注射針筒一支，正欲施打海洛因而尚未及施打
      之際，為警當場查獲，並起獲其所有上開如附表貳編號三
      所示之注射針筒一支等物扣案。
二、案經彰化縣警察局移送暨彰化縣警察局員林分局報請臺灣彰
    化地方法院檢察署檢察官偵查起訴，由本院合議庭裁定依簡
    式審判程序審理。
    理  由
一、訊據被告甲○○對於上揭事實均坦承不諱，且有詮昕科技股
    份有限公司出具之濫用藥物尿液檢驗報告共計六紙在卷可稽
    ，又被告於九十七年一月二十五日為警所採之尿液，其檢出
    之嗎啡濃度（五四二二四ｎｇ／ｍｌ），較之被告於九十七
    年一月二十日下午五時十五分許向警方自首後為警採集之尿
    液所驗出之嗎啡濃度（四一五七二ｎｇ／ｍｌ）為高，足認
    被告於本院審理時供稱：伊於九十七年一月二十日為警採尿
    後，確有於九十七年一月二十五日下午十時三十分許向警方
    自首前三個小時即同日下午七時三十分許，施用海洛因一次
    之犯行之自白為可信。此外，復有法務部調查局濫用藥物實
    驗室鑑定書一件在卷可憑，並有被告所有如附表貳所示之物
    扣案可佐，另有臺灣彰化地方法院檢察署刑案資料查註紀錄
    表、臺灣高等法院被告前案紀錄表、臺灣高等法院在監在押
    全國紀錄表各一份在卷可考，本件事證明確，被告前揭施用
    海洛因四次之犯行，均洵足認定。
二、按海洛因係毒品危害防制條例所定之第一級毒品，不得非法
    施用。核被告如事實欄一、（一）至（四）所示施用海洛因
    各一次之行為，均係犯毒品危害防制條例第十條第一項之施
    用第一級毒品罪。其各次為供施用第一級毒品而持有該級毒
    品之低度行為，均各應為施用之高度行為所吸收，不另論罪
    。被告所犯上開四罪間，犯意各別，應予分論併罰。再被告
    前曾：(1)於八十八年五月十九日，因竊盜案件，經臺灣高等
    法院臺中分院以八十八年度上易字第七一六號判處有期徒刑
    一年六月，並應於刑之執行前令入勞動場所強制工作三年；
    (2)又於八十九年一月二十七日，因施用第一、二級毒品案件
    ，經本院以八十八年度訴字第四二五號分別判處有期徒刑一
    年、七月，並定應執行刑為有期徒刑一年六月確定；(3)再於
    八十八年十二月十四日，因偽造文書案件，經本院以八十八
    年度易字第一三六六號判處有期徒刑五月，得易科罰金確定
    ，上開(1)至(3)所示之有期徒刑部分，嗣復經本院以九十年度
    聲字第九０三號定其應執行刑為有期徒刑三年三月確定，入
    監執行後，於九十三年三月十八日假釋付保護管束，並因上
    開保護管束業於九十三年十二月二十二日期滿未經撤銷而視
    為執行完畢，有臺灣彰化地方法院檢察署刑案資料查註紀錄
    表、臺灣高等法院被告全國前案紀錄表各一份在卷可考，其
    於五年以內故意再犯本件有期徒刑以上之四罪，均為累犯，
    均應依刑法第四十七條第一項之規定，各加重其刑。另被告
    就如事實欄一、（一）至（三）所示之犯行，均屬自首，有
    被告之九十六年十二月十五日、九十七年一月二十日（有二
    份）及九十七年一月二十五日警詢筆錄共計四份在卷可考，
    爰均依刑法第六十二條前段之規定，各予減輕其刑；且前開
    施用海洛因三次之犯行，前分別有加重、減輕之事由，應各
    先加後減之。爰審酌被告之素行、犯罪之動機、目的、施用
    毒品係戕害自身健康、手段、所生危害及其犯罪後之態度等
    一切情狀，就其上開施用海洛因四次之犯行，分別量處如附
    表壹編號一至四「主文欄」所示之刑，並定其應執行刑，以
    示懲儆。
三、扣案如附表貳編號一、二所示之物（其中如附表貳編號一所
    示之注射針筒一支，其內殘留含有海洛因之注射液一情，已
    據被告陳明在卷，且有上開注射針筒一支扣案可佐，且被告
    於九十七年一月二十日為警採集之尿液送驗之結果，確呈海
    海洛因代謝物嗎啡之陽性反應，被告上開供述足認屬實；又
    上開殘留含有海洛因之注射液，與該注射針筒一支已無法析
    離，是前開注射針筒一支亦應視為第一級毒品），均屬查獲
    之第一級毒品，均應依毒品危害防制條例第十八條第一項前
    段之規定沒收銷燬之。又扣案如附表貳編號三所示之注射針
    筒一支，係被告所有、供其於事實欄一、（四）所示之時、
    地，施用海洛因一次所用之物一節，亦據被告供明在卷，爰
    依刑法第三十八條第一項第二款之規定併予宣告沒收之。至
    警方於九十七年二月一日上午十時許，在彰化縣員林鎮○○
    里○○街宏仁醫院廁所內，另起獲之注射液一包，係被告於
    上揭查獲時、地，正欲施打海洛因而尚未及施打之供該次預
    備施用海洛因所用之物，被告本案施用海洛因四次之犯行，
    均未使用上開注射液一包，前開注射液一包與本案無關等情
    ，已據被告於本院審理時供明在卷，依從刑依附於主刑之原
    則，自無法於本案併為諭知沒收，附此敘明。
據上論斷，應依刑事訴訟法第二百七十三條之一第一項、第二百
九十九條第一項前段，毒品危害防制條例第十條第一項、第二十
三條第二項、第十八條第一項前段，刑法第十一條、第四十七條
第一項、第六十二條前段、第五十一條第五款、第三十八條第一
項第二款，判決如主文。
本案經檢察官吳芙如到庭執行職務
中    華    民    國  九十七  年    五    月  二十九  日
                  刑事第八庭    法  官  李雅俐
以上正本證明與原本無異。
如不服本判決，應於判決送達後10日內，向本院（切勿逕送臺灣
高等法院臺中分院）提出上訴狀，上訴書狀應「敘述具體上訴理
由」，並按他造當事人之人數附繕本。
中    華    民    國  九十七  年    五    月  二十九  日
                                書記官  陳秀娟
附錄論罪科刑法條：
毒品危害防制條例第十條第一項：
施用第一級毒品者，處六月以上五年以下有期徒刑。
附表壹：
┌──┬───────┬───────────────────────┐
│編號│犯  罪  事  實│          主        文        欄              │
├──┼───────┼───────────────────────┤
│一  │如事實欄一、（│甲○○施用第一級毒品，累犯，處有期徒刑柒月。  │
│    │一）所示。    │                                              │
├──┼───────┼───────────────────────┤
│二  │如事實欄一、（│甲○○施用第一級毒品，累犯，處有期徒刑柒月。扣│
│    │二）所示。    │案如附表貳編號一所示之物沒收銷燬之。          │
├──┼───────┼───────────────────────┤
│三  │如事實欄一、（│甲○○施用第一級毒品，累犯，處有期徒刑柒月。扣│
│    │三）所示。    │案如附表貳編號二所示之物沒收銷燬之。          │
├──┼───────┼───────────────────────┤
│四  │如事實欄一、（│甲○○施用第一級毒品，累犯，處有期徒刑捌月。扣│
│    │四）所示。    │案如附表貳編號三所示之物沒收之。              │
└──┴───────┴───────────────────────┘
附表貳：
一、扣案之其內殘留含有海洛因之注射液之注射針筒一支。
二、海洛因一包（淨重零點零一公克，包裝重零點二六公克）。
三、注射針筒一支。


司法院資訊處製作；財團法人民間司法改革基金會備份。
